---
title: "Sesión 1"
subtitle: <h4 style="font-style:normal">Visualizaciones avanzadas en R</h4>
date: <h4 style="font-style:normal">27 de febrero de 2021</h4>
output: 
  html_document:
    toc: true
    toc_depth: 3
    toc_float: true
    theme: cosmo
---


<style>
p.comment {
background-color: #DBDBDB;
padding: 10px;
border: 1px solid black;
margin-left: 25px;
border-radius: 5px;
font-style: italic;
}

.figure {
   margin-top: 20px;
   margin-bottom: 20px;
}

h1.title {
  font-weight: bold;
  font-family: Arial;  
}

h2.title {
  font-family: Arial;  
}

</style>


<style type="text/css">
#TOC {
  font-size: 13px;
  font-family: Arial;
}
</style>

\

```{r setup, include=FALSE}
knitr::opts_chunk$set(echo = TRUE)
```



## 1. Bibliotecas

```{r}
pacman::p_load(
  tidyverse, # Tidyverse y sus funciones
  gapminder, # Acceso a la base de datos de gapminder
  plotly, # Gráficas interactivas en javascript
  leaflet, # Mapas interactivos
  cowplot, # Ordenar, etiquetar
  ggthemes, # Temas cosméticos
  hrbrthemes, # Opción de temas elegantes
  gganimate, # Gráficas animadas
  ggforce, # Muchas geometrías y etiquetas
  ggridges, # Creación de ridges
  ggrepel, # Etiquetas que se repelan
  ggpol, # graficas de arco
  waffle, # Gráficas de wafles
  spotifyr # Spotifyr
)
```


Forma adicional de instalar spotifyR
 

```{r, eval=F}
library(devtools)
devtools::install_github('charlie86/spotifyr')
library(spotifyr)
```


## 2. Datos

```{r, echo=F}
tu_id = "24d199b3349d4b9d8307c40af0e66297"
tu_id_secreta = "6bcbe6a83dce4433829b5e85105800ce"
```



```{r}
Sys.setenv(SPOTIFY_CLIENT_ID = tu_id) #Usar id de spotify
Sys.setenv(SPOTIFY_CLIENT_SECRET = tu_id_secreta)

access_token <- get_spotify_access_token()

mana <- get_artist_audio_features("maná")

#mana <- read_csv("input/mana.csv")
```



## 3. Un breve repaso a ggplot2

```{r}
glimpse(mana)

ggplot(
  data = mana,
  aes(
    x = album_release_year,
    y = valence
  )
) + # Los elementos gráficos se unen con un signo de +
  geom_point()


ggplot(
  data = mana,
  aes(
    x = as.factor(album_release_year),
    y = valence
  )
) + # Los elementos gráficos se unen con un signo de +
  geom_boxplot() +
  geom_jitter(width = 0.2)


ggplot(
  data = mana,
  aes(
    x = as.factor(album_release_year),
    y = valence
  )
) + # Los elementos gráficos se unen con un signo de +
  geom_violin() +
  geom_sina()
```


## 4. Temas y paletas


```{r}

caja <- ggplot(
  data = mana,
  aes(
    x = as.factor(album_release_year),
    y = valence,
    fill = album_name
  )
) + # Los elementos gráficos se unen con un signo de +
  geom_boxplot() 

ggplotly(caja)

caja_dark <- ggplot(
  data = mana,
  aes(
    x = as.factor(album_release_year),
    y = valence,
    fill = album_name
  )
) +
  geom_boxplot(color="white") +
  labs(title ="Las canciones de Maná no se han hecho tristes con el tiempo",
       subtitle = "Felicidad de las canciones de Maná por álbum",
       x ="", 
       y = "Felicidad",
       caption = "Elaborado por @jmtoralc | Datos de la API de Spotify") +
  theme_minimal() +
  theme(
    plot.title = element_text(hjust = 0.5, size= 20, color="white"),
    plot.subtitle = element_text(hjust = 0.5, size= 15, color ="white"),
    plot.background = element_rect(fill="black"),
    panel.background = element_rect(fill="black"),
    panel.grid = element_blank(),
    text = element_text(colour="white"),
    axis.text = element_text(colour="white")
  )

#ggsave("outputs/caja1.svg")

caja_dark

caja +
  theme_stata()
```


Usar una interfaz gráfica.

```{r, eval=F}
library(esquisse)

esquisse::esquisser()
```


`


## 5. Escalas

Propongamos una ecuación:

$$dance = valence x + u $$

```{r}
ggplot(
  data = mana,
  aes(
    x = valence,
    y = danceability,
    size = tempo                        
  )
) +
  geom_point(aes(color=album_name), alpha=0.5) +
  #geom_smooth(method = "lm", se=F) +
  guides(color = F) +
  #geom_mark_rect(aes(color=album_name)) 
  scale_color_manual(values = c("#81d8d0","blue","red","red","red",
                                "red","red","red","orange","red","red",
                                "red","red","pink","red", "red")) +
  #scale_color_brewer(palette="Blues")
  scale_x_continuous(limits=c(0,1),
                     breaks = c(0,0.25,0.5,0.75, 1),
                     labels = c("Nada feliz", 
                                "Poco feliz", 
                                "Ni feliz o infeliz", 
                                "Algo feliz", 
                                "Muiy feliz")) +
  scale_y_continuous(limits=c(0,1),
                     breaks = c(0,0.25,0.5,0.75, 1),
                     labels = c("Nada bailable", 
                                "Poco bailable", 
                                "Ninguno", 
                                "Algo bailable", 
                                "Muiy bailable")) +
  scale_size(range = c(0,8),
             breaks = c(50, 100, 150, 200),
             limits = c(50,200))
```


 
## 6. Animación

```{r}

#install.packages("transformr")

ggplot(
  data = mana,
  aes(
    x = valence,
    y = danceability
  )
) +
  geom_point() +
  geom_smooth(se=F, method = "lm") +
  guides(fill=F) +
  transition_states(
    album_name,
    transition_length = 2,
    state_length = 3
  ) +
  enter_fade() +
  exit_shrink() +
  ease_aes("sine-in-out") +
  labs(title = "Álbum: {closest_state}")
```


#### Ejercicio Gapminder

```{r}

gapminder

ggplot(
  data = gapminder,
  aes(
    x = gdpPercap,
    y = lifeExp,
    color = country,
    size= pop
  )
) +
  geom_point(alpha = 0.7) +
  guides(color =F,
         size= F) +
  scale_color_manual(values = country_colors) +
  scale_size(range = c(1, 12)) +
  scale_x_log10() +
  facet_wrap(~continent) +
  labs(title = "Año: {frame_time}") +
  transition_time(year) +
  ease_aes("linear")
```


### Graficar un parlamento


```{r}

dp <- tibble(
  partidos = c("conservador", "liberal", "radicales"),
  asientos = c(150, 30, 20),
  colores = c("navyblue", "darkred", "red"),
)


ggplot(dp) +
  geom_parliament(aes(
    seats = asientos,
    fill = partidos
  )) +
  scale_fill_manual(values = dp$colores,
                    labels = dp$partidos) +
  coord_fixed() +
  theme_void()
```



### Graficar un waffle

```{r}

install.packages("waffle", repos = "https://cinc.rud.is")
library(waffle)

ggplot(dp,
       aes(fill= partidos,
           values = asientos)) +
  geom_waffle(n_rows = 4, size=0.2,
              color ="white", flip = F) +
  coord_equal() +
  theme_void() +
  theme_enhance_waffle()

```













